hu: Akváriumi túlfolyótartály kialakítása: Külső; Felfüggeszthető; Belső; Egyéb
zh-CN: 水族箱溢流盒设计: 外部; 悬挂式; 内部; 其他
tr: Akvaryum taşma haznesi tasarımı: Harici; Takılabilir; Dahili; Diğer
it: Design della scatola di troppo pieno dell'acquario: Esterno; Hang-on; Interno; Altro
el: Σχέδιο κουτιού υπερχείλισης ενυδρείου: Εξωτερικό; Κρεμαστό; Εσωτερικό; Άλλο
sl-SI: Zasnova prelivne škatle za akvarij: Zunanje; Viseče; Notranje; Drugo
ja: 水族館オーバーフローボックスデザイン: 外部; ハングオン; 内部; その他
da: Overløbskassedesign til akvarium: Ekstern; Hang-on; Indvendig; Andet
cs: Design nádoby proti přetečení akvária: Externí; Závěs; Interní; Jiné
bg-BG: Дизайн на преливните кутии за аквариум: Външен; Висящ; Вътрешен; Други
ro-RO: Proiectare recipient de preaplin pentru acvariu: Externă; Hang-on; Internă; Altele
th: การออกแบบกล่องโอเวอร์โฟลว์ตู้ปลา: ภายนอก; แบบแขวน; ภายใน; อื่นๆ
zh-TW: 水族箱溢流盒設計: 外接; 懸掛; 內部; 其他
fi: Akvaarion ylivuotolaatikon muotoilu: Ulkoinen; Ripustettava; Sisäinen; Muu
es: Diseño del rebosadero para acuarios: Externo; Colgante; Interno; Otros
de: Design des Aquarium-Überlaufkastens: Extern; Abwarten; Intern; Sonstiges
hr-HR: Dizajn preljevne kutije za akvarij: Vanjski; Obješeni; Unutarnji; Ostalo
fr: Conception de la boîte de trop-plein d’aquarium: Externe; Suspendu; Interne; Autre
ru: Конструкция переливной колонки для аквариумов: Внешний; Навесной; Внутренний; Другой
pt-BR: Design da caixa de overflow para aquários: Externo; Acessórios; Interno; Outro
pl: Konstrukcja pudełka przelewowego do akwarium: Zewnętrznay; Zawieszane; Wewnętrzny; Inne
nb: Overvannsboksdesign til akvarier: Ekstern; Hang-on; Innvendig; Annet
en: Aquarium overflow box design: External; Hang-on; Internal; Other
vi: Thiết kế hộp thu nước bể cá: Bên ngoài; Treo lên; Bên trong; Khác
sv: Design på uppsamlingslådor för akvarie: Extern; Hang-on; Inre; Övrigt
nl: Aquarium overloopbak ontwerp: Extern; Hang-on; Intern; Andere
pt-PT: Projeto de caixa de transbordamento de aquário: Externo; Hang-on; Interno; Outro
lt-LT: Akvariumo perpildymo dėžutės dizainas: Išorinė; Pakabinama; Vidinė; Kita
ko: 수족관 오버플로 박스 디자인: 외부; 행온; 내부; 기타
sk-SK: Dizajn akváriového odpeňovača: Vonkajší; Visiaci; Vnútorný; Iné